臺灣高等法院臺南分院民事判決　九十三年度上字第三八號　Ｊ
　　　上　訴　人　乙 ○ ○○.
　　　訴訟代理人　郭　玉　山　　律師
　　　被上 訴 人　甲　○　○.
　　　訴訟代理人　陳　文　忠　　律師
　　　　　　　　　蔡　青　芬　　律師
右當事人間請求交付不動產事件，上訴人對於中華民國九十三年一月二日臺灣臺南地
方法院第一審判決（九十二年度訴字第一四九五號）提起上訴，本件已於民國九十三
年三月十六日言詞辯論終結，本院判決如左：
      主      文
上訴駁回。
第二審訴訟費用由上訴人負擔。
      事      實
甲、上訴人方面：
  一聲明：求為判決：
    (一)原判決廢棄。
    (二)被上訴人在第一審之訴及假執行之聲請均駁回。
    (三)第一、二審訴訟費用由被上訴人負擔。
  二陳述：除與原判決記載相同者，茲引用之外，補稱：
    (一)本件被上訴人在第一審起訴係基於買賣關係請求交付坐落台南縣新化鎮○○段
      八三五號、八三六號土地暨地上建物即門牌台南縣新化鎮○○路四一號二層樓
      房（下稱系爭不動產），但上訴人在原審已經否認並無買賣之事實，蓋買賣應
      付價金，而被上訴人並未說明買賣系爭房地價金如何支付。
　　(二)上訴人抗辯因上訴人無財產唯靠現使用系爭不動產店舖維生，因此在分割繼承
　　　家父陳茂寅遺產數億元時，除僅受分新台幣（下同）五千元（等於拋棄繼承權
　　　），故於分割遺產之際僅要求此店面繼續使用至百歲為止，乃最低限度之條件
　　　，否則上訴人不可能接受此五千元之分配，此有姐妹鳳金、鳳春出面協調，結
　　　果鳳金負責處理，在此條件下上訴人始予交付印鑑及印鑑證明，經由鳳金轉交
　　　被上訴人使用辦理遺產分割登記，原審陳鳳金、陳鳳春作證時有所保留，應係
　　　擔心得罪甲○○會挨揍而避重就輕，致使原審判上訴人敗訴。
    (三)上訴人之女楊琇棉於九十三年一月三十日打電話問陳鳳金阿姨：「我問你說當
      初不是說要讓我母親做到百年以後對嗎？」，阿姨鳳金答稱：「對啊！現在律
      師的意思也是說要讓你們做，不是說不讓你們做啊，你們要和他們簽約的。」
      有附呈錄音帶及錄音譯本為證。仍可證明當初是有給上訴人做到百歲為止之事
      實。原審未注意利害關係而不相信楊琇棉正當證言，顯然不當且不合常理。
    (四)細閱其遺產繼承分割協議書，分割標示六筆土地除一七五九號為八分之一外，
      其餘均全部，共計面積達二公頃二○三五平方公尺，價值超過一億元，全部分
      配於陳昆山、甲○○兩兄弟；其餘四姊妹與母親陳黃紅花分配現金二萬五千元
      （即各分五千元），但迄今二年有半仍未受分配，顯然為虛偽意思表示，係偽
      造文書，況協議書未經協議，事實上上訴人在協議本件訟爭房屋可使用至百歲
      為條件始拿出印章交鳳金去蓋協議書，如未同意使用房屋而協議不成，即該遺
      產分割協議亦未成立，即自始無效，發生應予塗銷登記回復原狀問題。
    (五)遺產分割協議書所填日期雖為八十九年十一月十三日，但辦妥協議手續耗時，
      上訴人起初意見認為不能將全部遺產僅分配給已有很多財產之被上訴人兄弟二
      人置女子不顧而遲緩下來，適甲○○要求取回此房地，而要求縱不能平均分配
      遺產，也要最低限度保持上訴人一生生活居住之依靠，經姊妹居間協助疏通，
      於八十九年十二月間談妥得到上訴人答應使用到死亡時為止，而於九十年一月
      間始將印章交負責處理之鳳金妹妹蓋印蓋在遺產分割協議書上，於今證述係上
      訴人不辦書面契約而不成立，實不可採。本件答應條件比較困難，訂立書面甚
      為容易，何況談妥後上訴人係委託鳳金處理，另一方面申請印鑑證明係在八十
      九年十月十一日雖係準備十一月十三日之協議書之用，但並未於其時或之前蓋
      章，原審以上訴人之申請印鑑證明及協議書之日期來推定上訴人於八十九年十
      二月前即已辦妥，未以九十年二月五日向地政所申請分割登記為準論斷，顯然
      違背經驗法則，與事實不符。
    (六)證人陳鳳春不否認八十九年十二月間在陳昆山家協議，不過說是遺產繼承不在
      討論範圍，只討論本件店面使用問題未達成共識，原審認為八十九年十二月之
      協議不足採信，即有矛盾。果係生前立有遺囑盡可據以辦理，無須再說遺產繼
      承分割協議書及拋棄繼承。又被繼承人八十九年六月五日死亡至協議時已經半
      年，超過二個月之除斥期間也不能拋棄繼承，證人證言忽說遺囑已指定好不必
      談繼承財產、忽說要拋棄繼承，又說店面問題未達成共識，其證言不可採信。
    (七)證人陳鳳金在本院證述承認確實有與楊琇棉通過電話，不知地院已經判決，事
      後才知係為上訴才電話錄音等語。按鳳金在本院作證之兩段話，前段被上訴人
      並未同意上訴人繼續使用系爭房地與第一審相同之陳述係出庭作證前受高明指
      點，後段庭上提示錄音譯本內容承認真正係自由意志所表示之真實話，此二者
      證詞矛盾。證人有為此系爭店面之事參與協調之事實，不過現在證人結論說未
      達共識或未成立，上訴人主張被上訴人有答應才拿出印章去蓋遺產繼承分割協
      議書。衡情度理，如被上訴人未確定答應，上訴人即無輕易拿出印章去同意蓋
      分割協議書之理，不能將協議書與系爭店面相牽連之一件事隔開。實質上遺產
      繼承分割協議書重要，系爭店面不重要，因遺產一人可分得數千萬元，而系爭
      房地使用僅使用一半，另半已由被上訴人配偶要回做生意。如被上訴人未答應
      使用系爭房地，即不可能同意在協議書上蓋章。
    (八)上訴人在家排長女，照顧全體弟妹至結婚成年為止，詎今家父遺產不能公平分
      配，連最低限度維持生活之要求亦不可得，被上訴人無情無義，唯有法院公正
      判決始能予以糾正，原審不察被矇騙判決顯屬違誤，應廢棄改判。
  三證據：除援用原審所提證據外，補提錄音帶及錄音譯本、新化地政事務所函附文
    件影本各一件為證，並請求訊問證人陳鳳金、邱滿枝及鄭明英。
乙、被上訴人方面：
  一聲明：求為判決：
    (一)上訴駁回。
    (二)訴訟費用由上訴人負擔。
  二陳述：除與原判決記載相同者，茲引用之外，補稱：
    (一)上訴人在原審就其於民國八十六年五月十六日，將系爭不動產出售與被上訴人
      並於同年六月二日辦理所有移轉登記完畢乙節並不爭執，此有其九十二年十月
      六日答辯狀載明「民國八十六年間被告因債務之問題，將系爭房地以買賣之方
      式登記予原告」可證，且上訴人在原審稱：「（被告抗辯係有權佔有，主要的
      證據方法是聲請傳訊證人陳鳳春、陳鳳金、楊琇棉、楊雅蘭為證，對嗎）是的
      」（見原審卷第六十頁），顯見上訴人在第一審時就前開事實已為自認，上訴
      人應不得再就此提出新攻擊或防禦方法（民事訴訟法第四百四十七條第一項參
      照）。另被上訴人主張上訴人於八十六年五月十六日，將系爭不動產出售與被
      上訴人，並於同年六月二日辦理所有權移轉登記完畢，此部份事實亦有土地及
      建物謄本足憑，上訴人空言否認買賣之事實亦不足採。
    (二)上訴人主張被上訴人同意伊在系爭不動產繼續使用至百歲為止，而伊同意放棄
      生父遺產分配登記，並將印鑑章等交由被上訴人辦理遺產分割登記，惟查：
      1.被上訴人否認有同意上訴人在系爭房地繼續居住並經商使用至百歲之情事，
        上訴人既然無法舉證以實其說，其空言主張自屬無據，無足採信。
      2.上訴人舉陳鳳春、陳鳳金、楊琇棉等人為證，惟其等人之證言並不足證明被
        上訴人有同意上訴人在系爭房地繼續居住並經商使用至上訴人百歲，經查：
        (1)上訴人所使用之證據方法即證人陳鳳春、陳鳳金乃兩造之姐妹，陳鳳春證
          稱：上訴人將其印章交出辦理繼承登記後，才要求該店面要讓伊做生意十
          五年，但是甲○○對其條件不同意，所以並沒有達成共識。證人陳鳳金證
          稱：上訴人事後有談到希望繼續使用系爭不動產，伊轉告然甲○○表示必
          須要簽立書面契約才要答應方式婉轉拒絕，後來兩造私下有談但未談成而
          未簽立書面。由證人陳鳳春之證詞足證被上訴人絕無同意上訴人在系爭房
          地繼續居住並經商使用至上訴人百歲之情事，上訴人之主張顯不足採。
        (2)證人楊琇棉證稱：八十九年十二月間在陳昆山家中討論時，被上訴人有答
          應如上訴人拿出印章來即同意本件店面讓上訴人使用直到不想用或我媽過
          世為止、上訴人直到隔年九十年一月初時才交出印章等語，但根據遺產繼
          承分割協議書所載日期係八十九年十一月十三日，可見上訴人拿出印章來
          辦理繼承登記是在該日之前（見卷附遺產繼承分割協議書），亦即早在八
          十九年十二月在陳昆山家中討論之前，上訴人即已拿出印章辦理繼承登記
          ，可見當天不可能有所謂「如果上訴人拿出印章，被上訴人就讓其使用系
          爭房地」之協議，證人楊琇棉之證詞不僅與事實不符，且證人為上訴人之
          親生女兒，為使其母免交付已出售不動產義務，其證言當然會有所偏頗，
          不足採信，亦不足為有利於上訴人之認定。
        (3)上訴人於上訴理由中提出九十三年一月三十日楊琇棉與陳鳳金之對話錄音
          帶及譯文，此錄音帶及譯文實無法證明被上訴人有同意上訴人在系爭房地
          繼續居住並經商使用至百歲之情事，因陳鳳金並非系爭房地之所有權人，
          其並無同意讓上訴人使用系爭房地之權利，何況陳鳳金在原審已證稱被上
          訴人並未有同意讓上訴人繼續使用系爭房地之情事，故上訴人所提錄音帶
          及譯文應無法做為上訴人有利之證明。
  三證據：援用第一審所提證據。
      理      由
一、被上訴人起訴主張：上訴人於八十六年五月十六日將其所有系爭不動產出售予伊
    ，同年六月二日辦理所有權移轉登記完畢，惟迄未將該不動產交付，爰依民法第
    三百四十八條第一項之規定，請求判命上訴人交付系爭不動產。
　　上訴人則以：被上訴人未交付價金，兩造間無買賣事實，且兩造在辦理先父陳茂
　　寅之繼承登記時，曾合意由被上訴人同意上訴人得在系爭不動產繼續居住經商使
　　用直至死亡時，而上訴人同意拋棄遺產之分配後，始將印鑑章交由被上訴人辦理
　　繼承登記，上訴人係有權居住經商使用系爭不動產等語，資為抗辯。
二、查被上訴人主張上訴人曾於八十六年五月十六日將其所有系爭不動產出售予被上
　　訴人，於同年六月二日辦理所有權移轉登記完畢，惟迄未將該不動產交付等情，
　　已據被上訴人提出土地登記謄本二份、土地登記簿謄本二份、建物登記謄本一份
　　、建築改良物登記簿謄本一份等為證（見原審卷第五至二八頁）；而上訴人在原
　　審自承前曾於八十六年間，因債務之問題而將系爭房地以買賣之方式登記予被上
　　訴人，且迄未將該不動產交付與被上訴人無訛在卷（見同上卷第四四頁），該事
　　實並為本院整理爭點時為上訴人所不爭（見本院卷第四三、四四頁），應堪信被
　　上訴人之主張為真實。上訴人嗣未提出任何證據而爭執兩造間買賣事實並爭執被
　　上訴人迄未支付價金，惟上訴人既在原審稱「因債務之問題而將系爭房地以買賣
　　之方式登記予被上訴人」，兩造應係合意以兩造之債務問題作價為買賣之價金，
　　故不以實際支付價金為必要，上訴人所辯即無可採。
三、上訴人另辯稱：在兩造先父陳茂寅去世協商繼承登記時，曾協議由被上訴人允諾
    伊繼續居住並經商使用系爭不動產至過世為止，伊同意放棄遺產分配權利，上訴
    人不得請求交付系爭不動產等語；惟為被上訴人否認曾經同意上訴人繼續居住並
    經商使用系爭不動產至過世為止；上訴人則以在場目睹協商過程之陳鳳春、陳鳳
    金、楊琇棉為證。查：
  (一)證人即兩造之姊妹陳鳳春證稱：「（在八十九年十二月間，是否在你父親陳茂寅
    去世後，你們兄弟姊妹是否曾在陳昆山的家中，討論辦理繼承登記與本件店面的
    使用情形？）繼承登記不在該次討論範圍內，因為繼承登記於我父親過世前，就
    有找律師來立遺囑，他已經有交待名下財產要由我兩位哥哥來繼承，其餘的人不
    可以繼承，所以繼承人本來就只有陳昆山、甲○○，所以該次討論時，沒有討論
    到繼承的問題，該次只有討論本件店面使用的問題。當天有討論結果，結果是：
    被告（即上訴人）乙○○○要求該店面要讓乙○○○做生意十五年，但是原告（
    即被上訴人）甲○○對乙○○○的條件不同意，所以並沒有達成共識」、「（如
    果沒有達成共識，為何乙○○○願意把她的印章交出來辦理繼承登記？）辦理繼
    承登記與店面使用是兩回事，乙○○○已經將其印章交出，以便辦理繼承登記之
    後，才討論到是否要使用本件店面問題，而且是乙○○○自己打電話給陳鳳金或
    陳昆山表示要交出印章來辦理拋棄繼承，然後才取得印章去辦理拋棄繼承，辦理
    繼承登記都是陳昆山、甲○○去辦的」、「（你是否曾經多次打過電話給乙○○
    ○，向他討他的印章，要辦拋棄繼承，但是乙○○○都不願意給？）我只是告知
    乙○○○有關我父親財產狀況的來龍去脈，由乙○○○決定是否願意拋棄繼承，
    後來也是被告乙○○○自己決定要拋棄繼承，才通知陳鳳金去他那裡拿印章」、
    「（你有無向乙○○○保證，如果乙○○○交出印章來辦拋棄繼承，乙○○○就
    可以在該店面繼續做生意，直到乙○○○過世為止？）沒有此事，我有轉述甲○
    ○開出的條件給乙○○○：一必需要訂契約，由甲○○同意乙○○○無償使用本
    件店面，而且使用期間必需每隔兩、三年就換約一次。二乙○○○不可在該店面
    挑撥是非。以上兩點，乙○○○必需要接受，否則免談，但是乙○○○並不接受
    這樣的條件」、「（你剛才所說八十九年十二月間，討論本件店面的事情時，甲
    ○○本人是否在場？是否由甲○○本人當場拒絕乙○○○繼續使用本件店面）甲
    ○○當時在場。甲○○當時有當場拒絕乙○○○繼續使用本件店面」、「（你剛
    才所說甲○○要求轉達的條件，第一個條件所謂訂立契約，是否是指書面的借貸
    契約？）是的」等語（見原審卷第八九至九一頁）。是由陳鳳春之證詞，不能證
    明上訴人所主張被上訴人同意伊在系爭房地繼續居住並經商使用至過世之事實。
  (二)證人即兩造之妹陳鳳金亦證稱：「（是否由你向乙○○○拿印章辦拋棄繼承）我
    是跟他商討，但是印章不是我拿到手，那天和他討論時，我因為有事先走，後來
    我知道隔天是乙○○○把印章交給我哥哥陳昆山。我是和他商討的是，當初為了
    家產的分配，乙○○○有不同意見，我父親過世時，是希望將遺產都由我兩位哥
    哥繼承，我們姊妹不能繼承，乙○○○認為我哥哥已擁有很多財產，通通分給我
    哥哥不公平，但後來我和乙○○○談一談，他也同意願意拋棄繼承，由我兩位哥
    哥繼承所有遺產。但是他事後，又有跟我談到這間店面使用權問題，他希望這間
    店面使用權可以讓他繼續使用，我告訴我會轉告給甲○○，甲○○沒有答應要給
    他使用，只是甲○○婉轉拒絕，甲○○表示必需要簽立書面契約才要答應，後來
    甲○○與乙○○○私下有談，但是一直沒有談成，所以並沒有簽立書面」、「（
    你剛才所說，和乙○○○有談一談，有沒有談到你保證甲○○可以讓乙○○○繼
    續使用本件店面，直到乙○○○死亡為止？）沒有這種事」等語（見原審卷第九
    二頁）。在本院亦明確證稱：被上訴人並未同意上訴人繼續使用系爭不動產。由
    陳鳳金之證詞觀之，上訴人主張被上訴人同意上訴人得在系爭房地繼續居住並經
    商使用至上訴人過世為止，尚無可採甚明。
  (三)雖證人即上訴人之女楊琇棉證稱：「（八十九年十二月間，你的舅舅和阿姨們是
    否曾在陳昆山的家中，討論到新化鎮○○路四０一號房屋土地使用問題，及繼承
    登記問題？）有，討論時我有在場」、「（討論）針對我媽媽要拿印章出來辦繼
    承的問題，他們的條件是如果我媽拿出印章來，同意本件店面讓我媽使用，直到
    我媽不想使用或我媽過世為止」、「甲○○（當時）有答應，他有說要保持原樣
    ，就是我媽繼續做生意，然後甲○○的老婆在旁邊賣粿仔」、「（你媽媽有無答
    應？）當時我媽媽表示還要考慮，後來我媽媽願意拿出他的印章來辦繼承登記，
    就表示我媽媽有答應，而且陳鳳金有說要保證他們兄弟姊妹所開的條件會實現，
    也就是保證讓我媽媽繼續使用本件店面」、「因為當時協議已經很晚了，隔天又
    要上班做生意，所以沒有寫下書面，再加上我媽媽也不認識字，所以沒有寫書面
    ，但我媽媽有委託陳鳳金處理這件事」、「（是否該次協議後的第二天，你母親
    就交出印章去辦繼承登記？）沒有。我記得是直到隔年九十年一月初時，我母親
    才交出印章」、「因為協議後，我媽媽沒有馬上交出印章，他們一直來催，我媽
    媽為了怕我奶奶沒有地方住才會交出印章。而且害怕不交出印章會被罰錢」等語
    （見原審卷第九四至九五頁）。惟查：
    1.就兩造共同被繼承人陳茂寅所遺台南縣新化鎮○○○段四七四之二號土地之遺
      產繼承登記申請案卷資料結果，上訴人為辦理該繼承登記事宜，早於其父過世
      後，即已於八十九年十月十一日向戶政機關申辦印鑑證明，並於同日申領印鑑
      證明一份，而該份印鑑證明嗣即係供作辦理繼承登記事宜所用，上訴人嗣並即
      在八十九年十一月十三日遺產分割協議書上簽蓋其印鑑章，此有台南縣新化地
      政事務所九十二年十一月二十七日覆函所檢附之資料一份在卷可稽（原審卷第
      一一一至一一二頁），堪認於八十九年十二月之前，兩造及其他兄弟姊妹應該
      早已就遺產分割事宜協議妥當在案，而上訴人亦係於遺產分割事宜協議妥當後
      ，才去申辦印鑑登記並進而請領印鑑證明，以便辦理遺產分割事宜，亦即，證
      人陳鳳春證稱兩造及其他兄弟姊妹談論遺產分割事宜，與本件系爭房地交付事
      宜係屬兩回事一節，應可信為事實。
    2.兩造及其兄弟姊妹於八十九年十二月間所為之協商，既係於兩造簽訂遺產分割
      協議書之後，且係於上訴人申辦印鑑登記並進而請領印鑑證明之後，已如前述
      ，則八十九年十二月間所為該次協議，應堪信係特為討論系爭房地是否容任上
      訴人繼續使用而來。準此，兩造茍確有達成證人即上訴人女兒楊琇棉所稱之協
      議（即被上訴人同意系爭房地繼續容任上訴人使用，直到上訴人不想使用或上
      訴人過世為止），且上訴人確曾於辦理繼承登記之際，曾就渠是否得繼續使用
      系爭房地一事與被上訴人發生爭執過，豈會從未將該協議內容形諸文字。況如
　　　證人所言，係「直到九十年一月初，才交出印章」，則上訴人應有足夠時間訂
　　　立書面契約，兩造間竟未有書面契約。是由該爭議事項之解決方案之未形諸文
　　　字觀之，應堪認證人陳鳳春、陳鳳金所稱，兩造從未就上訴人是否得繼續使用
　　　系爭房地一事達成協議等情為真實，上訴人女兒楊琇棉所稱，被上訴人業已同
　　　意系爭房地繼續容任上訴人使用，直到上訴人不想使用或上訴人過世為止云云
　　　，應不足採。
  (四)上訴人於本院雖另提出上訴人之女楊琇棉與證人陳鳳金之電話錄音及譯文為證。
    主張依楊琇棉於九十三年一月三十日曾打電話問陳鳳金電話錄音譯文內容，可證
    明當初是有給上訴人做到百歲為止之事實。惟由所提出之電話錄音譯文：楊琇棉
    問：「：：我只是要問你說當初不是說要讓我母親做（住）到百年以後，對嗎？
    」；陳鳳金答稱：「對啊！現在律師的意思也是說要讓你們做，不是說不讓你們
    做啊，你們要和他們簽合約。（棉：我知道啊）你母親不要啊！」（見本院卷第
    二六頁），證人陳鳳金到庭證述有此電話通話屬實。惟由電話內容可知，被上訴
    人尚未同意上訴人使用至死亡時止。況由電話錄音譯文內容，亦均未提及兩造在
    協商兩造先父陳茂寅之遺產繼承登記時，上訴人係以被上訴人允諾伊繼續居住並
    經商使用系爭不動產至過世為止，同意放棄遺產分配權利之協議。果兩造有該項
    協議，錄音時（九十三年一月三十日）係電話錄音之二關係人在原審於九十二年
    十一月二十日作證之後，怎可能上訴人之女在電話錄音時，未以此對證人陳鳳金
    質問置疑。上訴人主張曾有協議，其有權繼續使用系爭不動產，尚無可採。
  (五)又依上訴人在原審亦自承，兩造就上訴人之繼續使用系爭房地一事協議時在場者
    ，並不包括邱滿枝、鄭明央（見原審卷第九八頁）。上訴人自本件訴訟繫屬法院
    以迄九十三年三月九日第二審準備程序終結，均未曾主張兩造協議時，辦理遺產
    繼承分割登記之代書邱滿枝、複代理人鄭明央在場知悉，又稱：「上訴人交付印
    鑑及印鑑證明，經由鳳金轉交被上訴人使用辦理遺產分割登記」（見本院卷第二
    三頁），未親自在相關文件上用印；在原審時，上訴人係以在場目睹協商過程之
    陳鳳春、陳鳳金、楊琇棉為證據方法；在本院整理爭點時，就主張其有權繼續使
    用系爭不動產之證據方法為證人陳鳳金，並無其他證據方法，復未作何釋明（民
    訴法第四百四十七條第二項），竟遲至九十三年三月十一日始具狀聲請訊問證人
    邱滿枝、鄭明央，彼等既僅係辦理遺產繼承分割登記之代書、複代理人，而未參
    與繼續使用系爭不動產協議，而證人陳鳳春、陳鳳金、楊琇棉均己到庭證述明確
    ，本院認無另再訊問證人邱滿枝、鄭明央之必要。
  (六)此外，上訴人又未能舉出其他確切事證，以資證明被上訴人確曾同意系爭房地容
    任上訴人繼續使用，直到上訴人不想使用或上訴人過世為止，則上訴人空言抗辯
    稱被上訴人曾為同意，伊有權占有使用云云，自屬無據，無足採信。
四、按物之出賣人，負交付其物於買受人，並使其取得該物所有權之義務，民法第三
    百四十八條第一項定有明文。本件被上訴人主張向上訴人買受系爭不動產，雖已
    辦妥所有權移轉登記，惟尚未交付之事實，可以採信，上訴人主張其有權繼續占
    有使用，為不可採，均如前所述。從而，被上訴人依據民法第三百四十八條第一
    項之規定，訴請上訴人即出賣人交付系爭所出售之系爭不動產，洵屬有據，應予
    准許。是則原審判命上訴人應將系爭不動產交付被上訴人，並依聲請分別命供擔
    保金額後為准免假執行之諭知，於法並無不合。上訴意旨指摘原判決不當，求予
    廢棄改判，為無理由，應予駁回其上訴。
五、本件判決之基礎已臻明確，兩造其餘之攻擊防禦方法及聲請調查之證據，均經斟
    酌，核與判決之結果不生影響，爰不一一論述，附此敘明。
六、據上論結，本件上訴為無理由，依民事訴訟法第四百四十九條第一項、第七十八
    條，判決如主文。
中　　　華　　　民　　　國　　九十三　　年　　　三　　　月　　 三十 　　日
　　　　　　　　　　　　　 　　　 　臺灣高等法院臺南分院民事第三庭
~B1審判長法官　林　　輝　　雄
~B2　　　法官　徐　　宏　　志
~B3　　　法官　丁　　振　　昌
右為正本係照原本作成。
如對本判決上訴，須於判決送達後二十日內向本院提出上訴狀；未表明上訴理由者，
應於上訴後二十日內向本院提出理由書。
中　　　華　　　民　　　國　　九十三　　年　　　四　　　月　　　 一 　　日
~B法院書記官　黃　　惠　　美
